臺灣高雄地方法院刑事判決　　　　　　　　　　　　九十三年度訴字第二七七二號
　　公　訴　人　臺灣高雄地方法院檢察署檢察官
　　被　　　告　甲○○
右列被告因違反電信法等案件，經檢察官提起公訴（九十三年度偵字第一九八一六號
），嗣因被告就被訴事實為有罪之陳述，本院並聽取當事人之意見後，改依簡式審判
程序進行，判決如左：
    主  文
甲○○連續意圖為自己不法之利益，以無線方式，盜用他人電信設備通信，累犯，處
有期徒刑捌月。
    事  實
一、甲○○前因違反麻醉藥品管制條例案件，經高雄地方法院於民國八十二年五月十
    一日判處有期徒刑五年四月，經提起上訴，由臺灣高等法院高雄分院於八十二年
    八月十七日，以八十二年度上訴字第二二四四號判決撤銷原判決，判處有期徒刑
    五年四月，吸食麻醉藥品部分先行確定，就前開判決之其他部分，經提起上訴，
    最高法院於八十三年二月十四日以八十三年度台上字第二○八號判決將原判決撤
    銷發回原審，臺灣高等法院高雄分院於八十三年四月二十八日以八十三年度上更
    一字第四○號判決將原判決撤銷，改判有期徒刑五年二月，再經提起上訴，最高
    法院於八十三年八月三日以八十三年度台上字第四二四二號判決駁回其上訴確定
    ，與前開先確定之罪，更定執行刑，應執行有期徒刑五年四月確定，於八十三年
    十一月十九日入監執行，並於八十五年十月一日縮短刑期假釋出監並交付保護管
    束，嗣於八十九年一月五日保護管束期滿執行完畢。詎甲○○仍不知悔改，基於
    意圖為自己不法所有之竊盜故意，於九十三年九月四日下午四時許，以販賣礦泉
    水為由，進入位於高雄縣阿蓮鄉○○村○○路三十二號之檳榔攤內，趁乙○○夫
    妻二人不備，竟徒手竊取放置於上址檳榔攤桌上為乙○○所有之摩托羅拉牌Ｃ三
    三○型銀色行動電話【內含0000000000門號之ＳＩＭ卡，價值為新臺
    幣（下同）四千五百元】一支，得手後復意圖為自己不法之利益，並基於概括之
    犯意，自九十三年九月四日下午四時三十分十二秒起至同年九月六日下午一時零
    二分四十二秒止，在高雄縣、市不詳地點，連續利用該行動電話及內含之ＳＩＭ
    卡一張（業經甲○○於九十三年九月六日下午某時，將該手機及ＳＩＭ卡丟棄於
    高雄縣阿蓮鄉之南雄橋下，並未扣案），與其友人張顯達及其餘不詳姓名年籍友
    人通話聯絡，以無線方式連續盜用電信設備通信共八十五次，而獲取價值約一千
    一百三十五元之通信利益。嗣於九十三年九月六日下午某時，乙○○夫妻察覺其
    所有之上開行動電話失竊，向中華電線股份有限公司辦理掛失及報警處理而查獲
    。
二、案經高雄縣警察局湖內分局報告臺灣高雄地方法院檢察署檢察官偵查起訴。
    理  由
壹、程序方面：
    按本件被告甲○○所犯係死刑、無期徒刑、最輕本刑為三年以上有期徒刑以外之
    罪，其於準備程序就前揭被訴事實為有罪之陳述，經受命法官告知簡式審判程序
    之旨，並聽取其與公訴人之意見後，本院認無不得或不宜改依簡式審判程序進行
    之處，爰依刑事訴訟法第二百七十三條之一第一項、第二百八十四條之一，裁定
    本件由受命法官獨任進行簡式審判程序，合先敘明。
貳、實體方面：
一、右揭犯罪事實，業據被告甲○○於本院審理時坦承不諱，核與被害人乙○○於警
    詢中指訴之情節相符。其連續利用乙○○所有之摩托羅拉牌Ｃ三三○型銀色行動
    電話及內含0000000000門號之ＳＩＭ卡，與其友人通話聯絡之事實，
    另經證人張顯達於警詢中證述屬實，並有中華電信股份有限公司未出帳通話明細
    二紙可資為證。故被告自白與事實相符，堪以採信。本件事證明確，被告犯行堪
    以認定。
二、按電信法第五十六條第一項之罪，以意圖為自己或第三人不法之利益，使用有線
    、無線或其他電磁方式，盜接或盜用他人電信設備通信者為要件。本罪之處罰詐
    得免繳電信通信費用之不法利益規定，乃刑法詐欺得利罪之特別法，依特別法優
    於普通法之原則，自毋庸再論以刑法詐欺得利罪。且按本罪構成要件所稱以有線
    、無線或其他電磁方式，盜接或盜用他人電信設備通信者，並不限於以盜拷他人
    行動電話之序號、內碼等資料於自己之手機內，為盜用之唯一方式，其他諸如：
    利用他人住宅內之有線電話，盜打他人電話為通信行為；或在住宅外之電話接線
    箱內，盜接他人之有線電話線路，以自己之電話機盜打他人電話為通信行為；或
    意圖為自己不法之所有，竊取他人之行動電話手機，進而為盜打通信之行為；或
    僅以使用竊盜之意思，擅取他人之行動電話手機為盜打通信之行為等，不一而足
    ，皆成立本罪（最高法院八十八年度台非字第四三號判決、最高法院八十八年一
    月十九日八十八年度第一次刑事庭會議決議參照）。是核被告甲○○上開所為，
    係犯刑法第三百二十條第一項之竊盜罪、電信法第五十六條第一項之盜用他人電
    信設備通信罪。被告甲○○於竊得系爭行動電話（內含ＳＩＭ卡）後，盜打該行
    動電話號碼（0000000000）共計八十五次，其多次盜打行為時間緊接
    、手法相同，所犯為構成要件相同之罪，顯係基於概括犯意反覆為之，為連續犯
    ，應依刑法第五十六條規定論以一罪，並加重其刑。被告竊取行動電話，並持以
    盜打獲取不法之通信利益，所犯竊盜罪及盜用他人電信設備通信罪間，有方法、
    目的之牽連關係，為牽連犯，應從一重論以盜用他人電信設備通信罪處斷。再查
    被告前因違反麻醉藥品管制條例案件，經高雄地方法院於民國八十二年五月十一
    日判處有期徒刑五年四月，經提起上訴，由臺灣高等法院高雄分院於八十二年八
    月十七日，以八十二年度上訴字第二二四四號判決撤銷原判決，判處有期徒刑五
    年四月，吸食麻醉藥品部分先行確定，就前開判決之其他部分，經提起上訴，最
    高法院於八十三年二月十四日以八十三年度台上字第二○八號判決將原判決撤銷
    發回原審，臺灣高等法院高雄分院於八十三年四月二十八日以八十三年度上更一
    字第四○號判決將原判決撤銷，改判有期徒刑五年二月，再經提起上訴，最高法
    院於八十三年八月三日以八十三年度台上字第四二四二號判決駁回其上訴確定，
    與前開先確定之罪，更定執行刑，應執行有期徒刑五年四月確定，於八十三年
    十一月十九日入監執行，並於八十五年十月一日縮短刑期假釋出監並交付保護管
    束，嗣於八十九年一月五日保護管束期滿執行完畢，此有本院被告院內索引卡紀
    錄表、臺灣高等法院被告全國前案紀錄表、臺灣高雄地方法院檢察署刑案資料查
    註紀錄表各乙份在卷可按，其受有期徒刑之執行完畢，五年以內再犯有期徒刑以
    上之罪，為累犯，應依刑法第四十七條規定加重其刑，並依法遞加重之。
三、爰審酌被告年輕力壯，不思以勞力賺取報酬，竟趁被害人不備之際竊取前揭行動
    電話，進而又盜打被害人之行動電話，以獲取一千一百三十五元之不法通話利益
    ，自屬可議，惟念其犯後坦承犯行，尚具悔意等一切情狀，量處如主文所示之刑
    。至電信法第六十條雖規定：「犯第五十六條至第五十八條之罪者，其『電信器
材』，不問屬於犯人與否，沒收之」，然被告為本件犯行所使用之電話機並未扣
    案，被告亦供稱該電話機已丟棄而不存在，無從宣告告沒收，附此敘明。
據上論斷，應依刑事訴訟法第二百七十三條之一第一項、第二百八十四條之一、第二
百九十九條第一項前段，電信法第五十六條第一項，刑法第十一條前段、第五十六條
、第三百二十條第一項、第五十五條、第四十七條，罰金罰鍰提高標準條例第一條前
段，判決如主文。
本案經檢察官丙○○到庭執行職務。
中      華      民      國      九十三    年    十一    月    二十九    日
                                  臺灣高雄地方法院刑事第五庭
                                      法  官    郭瓊徽
右正本證明與原本無異。
如不服本判決，應於判決送達後十日內，向本院提出上訴狀。
                                      書記官    陳瓊芳
中      華      民      國      九十三    年    十一    月    二十九    日
附錄本案論罪科刑法條全文︰
刑法第三百二十條
意圖為自己或第三人不法之所有，而竊取他人之動產者，為竊盜罪，處五年以下有期
徒刑、拘役或五百元以下罰金。
意圖為自己或第三人不法利益，而竊佔他人之不動產者，依前項之規定處斷。
前二項之未遂犯罰之。
電信法第五十六條
意圖為自己或第三人不法之利益，以有線、無線或其他電磁方式，盜接或盜用他人電
信設備或通信者，處五年以下有期徒刑，拘役或科或併科新臺幣十五萬元以下罰金。
意圖供自己或第三人盜接或盜用他人電信設備通信，而製造、變造或輸入電信器材者
，處一年以上七年以下有期徒刑，得併科新臺幣三百萬元以下罰金。意圖供第三人盜
接或盜用他人電信設備通信，而販賣、轉讓、出租或出借電信器材者，亦同。
意圖供自己或第三年犯罪之用而持有前項之電信器材者，處三年以下有期徒刑，得併
科新臺幣五十萬元以下罰金。
第一項及第二項之未遂犯罰之。
